臺灣士林地方法院民事裁定    一○○年度消債更字第一一一號
債  務  人  張嘉純
上列當事人聲請更生事件，本院裁定如下：
    主  文
債務人張嘉純自中華民國一百年十二月九日下午五時起開始更生
程序。
命司法事務官進行本件更生程序。
    理  由
一、按債務人不能清償債務或有不能清償之虞，且無擔保或無優
    先權之債務總額未逾新臺幣（下同）一千二萬元者，於法院
    裁定開始清算程序或宣告破產前，得向法院聲請更生，此觀
    諸消費者債務清理條例第三條、第四十二條第一項規定自明
    。次按法院開始更生程序之裁定，應載明其年、月、日、時
    ，並即時發生效力。法院開始更生或清算程序後，得命司法
    事務官進行更生或清算程序，必要時得選任律師、會計師或
    其他適當之自然人或法人一人為監督人或管理人，復分為同
    條例第四十五條第一項、第十六條所明定。
二、聲請意旨略以：債務人有不能清償債務之情事，前曾於民國
    一百年六月間以書面向最大債權金融機構即中國信託商業銀
    行股份有限公司請求共同協商債務清償方案，惟協商不成立
    。又債務人無擔保或無優先權之債務總額未逾一千二百萬元
    ，復未經法院裁定開始清算程序或宣告破產，爰聲請更生等
    語。
三、經查，債務人主張之上開事實，業據提出與所述相符之前置
    協商不成立通知書、財政部臺灣省北區國稅局財產歸屬資料
    清單、財政部臺灣省北區國稅局九十八、九十九年度綜合所
    得稅各類所得資料清單、勞工保險被保險人投保資料表及明
    細、普通輕型機器腳踏車行車執照等件為證（見本院卷第三
    十八頁、第三十一頁、第二十九頁、第三十頁、第二十七頁
    至第二十八頁、第三十四頁），堪信屬實。再佐以債務人提
    出之收入切結書、薪資證明書（見本院卷第三十七頁、第七
    十六頁），足證債務人除臨時工收入每月平均約二萬元，及
    其名下僅有之九十一年出廠光陽廠牌機器腳踏車一臺外，別
    無其他資產可供清償其債務，是其主張有不能清償債務之情
    事，應堪採信。又債務人主張其無擔保或無優先權之債務總
    額未逾一千二百萬元，亦有財團法人金融聯合徵信中心當事
    人綜合信用報告─債務清理條例前置協商專用債權人清冊、
    財團法人金融聯合徵信中心當事人綜合信用報告附卷足憑（
    見本院卷第二十一頁至第二十三頁、第二十四頁至第二十六
    頁）。復查，債務人無同條例第六條第三項、第八條或第四
    十六條各款所定駁回更生聲請之事由存在，則債務人聲請更
    生，洵屬有據，揆諸首開規定，應開始更生程序，並命司法
    事務官進行本件更生程序。
四、爰裁定如主文。
中    華    民    國    100   年    12    月      9     日
                  民事第三庭  法      官  孫萍萍
以上為正本係照原本作成。
本裁定不得抗告。
中    華    民    國    100   年    12    月      9     日
                              書  記  官  周嫣蘋